---
title: "Exemples de figures"
author: "Simon Dufour"
date: "`r Sys.Date()`"
output: 
  html_document 
   
---

```{r setup, include=FALSE}
knitr::opts_chunk$set(echo = TRUE)
```

# Figures AMU rapport sectoriel bovins laitiers {.tabset}
Créer les figures interactives demande aussi un certain temps de logiciel. Je vais donc les créer et les sauvegarder dans un format interactif (.rds) et je pourrai ainsi appeller les figures directement dans l'interface Shiny sans avoir à les créer dans l'interface. Ce sera plus rapide comme rendu ET l'interface Shiny sera simplifiée.
```{r}
#Open the datasets

max <- read.csv("data/max.csv")
min <- read.csv("data/min.csv")

min$Year <- factor(min$Year)
max$Year <- factor(max$Year)
max$Route <- factor(max$Route)

#Rename Route
max$Route <- ifelse(max$Route=="IM_L", "IMM-Lactation",
                    ifelse(max$Route=="IM_T", "IMM-Tarissement",
                           ifelse(max$Route=="INJ", "Injectable", 
                                  ifelse(max$Route=="IU", "IU", 
                                         ifelse(max$Route=="ORAL", "PO", "Topique")))))

```

## Figure utilisation globale par année
### AMU totale
```{r, fig.cap="Taux d'utilisation des antibiotiques."}
library(plotly)
fig_tot <- plot_ly(min, 
               y = ~total_DCD, 
               color = ~Year, 
               type = "box",
               marker=list(color="white"))%>% #Remove markers for outlier
  layout(title = 'Utilisation totale', 
         yaxis = list(title = "Taux d'utilisation (Traitement/100 animaux-année)",
                      hoverformat = '.0f',  
                      range = list(0, 600)), #Adjust the y axis range
         showlegend = FALSE)%>%

plotly_build()
saveRDS(fig_tot, "Figures/Total AMU.rds")

d <- readRDS("Figures/Total AMU.rds")
d



```
### AMU catégorie I
```{r}
fig_cat1 <- plot_ly(min, 
               y = ~cat1_DCD, 
               color = ~Year, 
               type = "box",
               marker=list(color="white"))%>% #Remove markers for outlier
  layout(title = 'Utilisation des antibiotiques de catégorie I', 
         yaxis = list(title = "Taux d'utilisation (Traitement/100 animaux-année)",
                      hoverformat = '.0f',  
                      range = list(0, 150)), #Adjust the y axis range
         showlegend = FALSE)%>%

plotly_build()
saveRDS(fig_cat1, "Figures/Cat1 AMU.rds")

d <- readRDS("Figures/Cat1 AMU.rds")
d


```

### AMU catégorie II
```{r}
fig_cat2 <- plot_ly(min, 
               y = ~cat2_DCD, 
               color = ~Year, 
               type = "box",
               marker=list(color="white"))%>% #Remove markers for outlier
  layout(title = 'Utilisation des antibiotiques de catégorie II', 
         yaxis = list(title = "Taux d'utilisation (Traitement/100 animaux-année)",
                      hoverformat = '.0f',  
                      range = list(0, 300)), #Adjust the y axis range
         showlegend = FALSE)%>%

plotly_build()
saveRDS(fig_cat2, "Figures/Cat2 AMU.rds")

d <- readRDS("Figures/Cat2 AMU.rds")
d
```

### AMU catégorie III
  
```{r}
fig_cat3 <- plot_ly(min, 
               y = ~cat3_DCD, 
               color = ~Year, 
               type = "box",
               marker=list(color="white"))%>% #Remove markers for outlier
  layout(title = 'Utilisation des antibiotiques de catégorie III', 
         yaxis = list(title = "Taux d'utilisation (Traitement/100 animaux-année)",
                      hoverformat = '.0f',  
                      range = list(0, 70)), #Adjust the y axis range
         showlegend = FALSE)%>%

plotly_build()
saveRDS(fig_cat3, "Figures/Cat3 AMU.rds")

d <- readRDS("Figures/Cat3 AMU.rds")
d
```

## Figure AMU par voie d'administration
### AMU totale
```{r}
fig_tot_route <- plot_ly(max, 
                         x = ~Route, 
                         y = ~total_DCD, 
                         color = ~Year, 
                         type = "box",
                         marker=list(color="white"))%>% 
  layout(boxmode="group",
         title = "Utilisation totale par voie d'administration", 
         yaxis = list(title = "Taux d'utilisation (Traitement/100 animaux-année)",
                      hoverformat = '.1f',  
                      range = list(0, 300)), 
         xaxis = list(title = "Voie d'administration"),
         legend= list(x = 0.2, 
                      y = 0.95, 
                      orientation="h"))%>%

plotly_build()
saveRDS(fig_tot_route, "Figures/Total AMU Route.rds")

d <- readRDS("Figures/Total AMU Route.rds")
d
```

### AMU catégorie I

```{r}
fig_cat1_route <- plot_ly(max, 
                         x = ~Route, 
                         y = ~cat1_DCD, 
                         color = ~Year, 
                         type = "box",
                         marker=list(color="white"))%>% 
  layout(boxmode="group",
         title = "Utilisation des antibiotiques de catégorie I par voie d'administration", 
         yaxis = list(title = "Taux d'utilisation (Traitement/100 animaux-année)",
                      hoverformat = '.1f',  
                      range = list(0, 130)),
         xaxis = list(title = "Voie d'administration"),
         legend= list(x = 0.2, 
                      y = 0.95, 
                      orientation="h"))%>%

plotly_build()
saveRDS(fig_cat1_route, "Figures/Cat1 AMU Route.rds")

d <- readRDS("Figures/Cat1 AMU Route.rds")
d
```
### AMU catégorie II
```{r}
fig_cat2_route <- plot_ly(max, 
                         x = ~Route, 
                         y = ~cat2_DCD, 
                         color = ~Year, 
                         type = "box",
                         marker=list(color="white"))%>% 
  layout(boxmode="group",
         title = "Utilisation des antibiotiques de catégorie II par voie d'administration", 
         yaxis = list(title = "Taux d'utilisation (Traitement/100 animaux-année)",
                      hoverformat = '.1f',  
                      range = list(0, 220)),
         xaxis = list(title = "Voie d'administration"),
         legend= list(x = 0.2, 
                      y = 0.95, 
                      orientation="h"))%>%

plotly_build()
saveRDS(fig_cat2_route, "Figures/Cat2 AMU Route.rds")

d <- readRDS("Figures/Cat2 AMU Route.rds")
d
```
### AMU catégorie 3
```{r}
fig_cat3_route <- plot_ly(max, 
                         x = ~Route, 
                         y = ~cat3_DCD, 
                         color = ~Year, 
                         type = "box",
                         marker=list(color="white"))%>% 
  layout(boxmode="group",
         title = "Utilisation des antibiotiques de catégorie III par voie d'administration", 
         yaxis = list(title = "Taux d'utilisation (Traitement/100 animaux-année)",
                      hoverformat = '.1f',  
                      range = list(0, 120)),
         xaxis = list(title = "Voie d'administration"),
         legend= list(x = 0.2, 
                      y = 0.95, 
                      orientation="h"))%>%

plotly_build()
saveRDS(fig_cat3_route, "Figures/Cat3 AMU Route.rds")

d <- readRDS("Figures/Cat3 AMU Route.rds")
d
```

## AMU par molécule
J'ai trouvé ces figures qui permettraient de présenter AMU par molécule...

### AMU Catégorie I
```{r}
#I don't know why but "Year" is always showing up in the bottom part of the figure, even with xaxis=list(title="Année")

min$Année <- factor(min$Year)

#Categorie 1
library(plotly)
fig <- plot_ly(min,
               x = ~Année,
               y = ~POLYMYXINB_SULF_DCD, 
               type = 'box', 
               name="Polymixine B",
               marker=list(color="white")
               )
fig <- fig %>% add_trace(min,
                         x = ~Année,
                         y = ~CEFTIOFUR_DCD,
                         type = 'box', 
                         name="Ceftiofur",
                         marker=list(color="white")
                         )
fig <- fig %>% add_trace(min,
                         x = ~Année,
                         y = ~DANOFLOXACIN_DCD,
                         type = 'box', 
                         name="Danofloxacin",
                         marker=list(color="white")
                         )
fig <- fig %>% add_trace(min,
                         x = ~Année,
                         y = ~ENROFLOXACIN_DCD,
                         type = 'box', 
                         name="Enrofloxacin",
                         marker=list(color="white")
                         )
fig <- fig %>% add_trace(min,
                         x = ~Année,
                         y = ~MARBOFLOXACIN_DCD,
                         type = 'box', 
                         name="Marbofloxacin",
                         marker=list(color="white")
                         )


 fig.cat1.mol <- fig %>%
              layout(boxmode="group",
                     title = 'Utilisation des antibiotiques de catégorie I par molécule', 
                     yaxis = list(title = "Taux d'utilisation (Traitement/100 animaux-année)",
                     hoverformat = '.1f',  
                     range = list(0, 90)) #Adjust the y axis range
         )%>%

plotly_build()
saveRDS(fig.cat1.mol, "Figures/Cat1 AMU Molecule.rds")

d <- readRDS("Figures/Cat1 AMU Molecule.rds")
d


```

### Catégorie II
Partie 1 de 2
```{r}
#Categorie 2
fig <- plot_ly(min,
               x = ~Année,
               y = ~BENZYLPENICILLIN_P_DCD, 
               name = 'Benzylpenicilline P',
               type = 'box', 
               marker=list(color="white")
               )

fig <- fig %>% add_trace(min,
                         x = ~Année,
                         y = ~DIHYDROSTREPTOMYCIN_DCD, 
                        name = 'Dihydrostreptomycine',
                        type="box",
                        marker=list(color="white")
                        )
fig <- fig %>% add_trace(min,
                         x = ~Année,
                         y = ~CEFAPIRIN_DCD, 
                         name = 'Céphapirine',
                         type = 'box', 
                         marker=list(color="white")
                         )
fig <- fig %>% add_trace(min,
                         x = ~Année,
                         y = ~CLOXACILLIN_DCD, 
                         name = 'Cloxacilline',
                         type = 'box', 
                         marker=list(color="white")
                         )
fig <- fig %>% add_trace(min,
                         x = ~Année,
                         y = ~PIRLIMYCIN_DCD, 
                         name = 'Pirlimycine',
                         type = 'box', 
                         marker=list(color="white")
                         )

fig <- fig %>% add_trace(min,
                         x = ~Année,
                         y = ~BENZYLPENICILLIN_B_DCD, 
                         name = 'Benzylpenicilline B',
                         type = 'box', 
                         marker=list(color="white")
                         )


fig.cat2a.mol <- fig %>%
              layout(boxmode="group",
                     title = 'Utilisation des antibiotiques de catégorie II par molécule (partie 1/2)', 
                     yaxis = list(title = "Taux d'utilisation (Traitement/100 animaux-année)",
                     hoverformat = '.1f',  
                     range = list(0, 160)) #Adjust the y axis range
         )%>%

plotly_build()
saveRDS(fig.cat2a.mol, "Figures/Cat2a AMU Molecule.rds")

d <- readRDS("Figures/Cat2a AMU Molecule.rds")
d


```

PArtie 2 de 2
```{r}
#Categorie 2
fig <- plot_ly(min,
               x = ~Année,
               y = ~TRIM_SULFADOXINE_DCD, 
               name = 'Trimethoprim-sulfa',
               type = 'box', 
               marker=list(color="white")
               )



fig <- fig %>% add_trace(min,
                         x = ~Année,
                         y = ~AMPICILLIN_DCD, 
                         name="Ampicilline",
                         type = 'box', 
                         marker=list(color="white")
                         )
fig <- fig %>% add_trace(min,
                         x = ~Année,
                         y = ~TULATHROMYCIN_DCD, 
                         name = 'Tulathromycine',
                         type = 'box', 
                         marker=list(color="white")
                         )
fig <- fig %>% add_trace(min,
                         x = ~Année,
                         y = ~TILDIPIROSIN_DCD, 
                         name = 'Tildipirosine',
                         type = 'box', 
                         marker=list(color="white")
                         )
fig <- fig %>% add_trace(min,
                         x = ~Année,
                         y = ~TILMICOSIN_DCD, 
                         name = 'Tilmicosine',
                         type = 'box', 
                         marker=list(color="white")
                         )

fig <- fig %>% add_trace(min,
                         x = ~Année,
                         y = ~TYLOSIN_DCD, 
                         name = 'Tylosine',
                         type = 'box', 
                         marker=list(color="white")
                         )

fig <- fig %>% add_trace(min,
                         x = ~Année,
                         y = ~NEOMYCIN_SULF_DCD, 
                         name = 'Neomycine',
                         type = 'box', 
                         marker=list(color="white")
                         )
fig <- fig %>% add_trace(min,
                         x = ~Année,
                         y = ~STREPTOMYCIN_SULF_DCD, 
                         name = 'Streptomycine',
                         type = 'box', 
                         marker=list(color="white")
                         )
fig <- fig %>% add_trace(min,
                         x = ~Année,
                         y = ~GAMITROMYCIN_DCD, 
                         type = 'box', 
                         name="Gamitromycine",
                         marker=list(color="white")
                         )

 fig.cat2b.mol <- fig %>%
              layout(boxmode="group",
                     title = 'Utilisation des antibiotiques de catégorie II par molécule (partie 2/2)', 
                     yaxis = list(title = "Taux d'utilisation (Traitement/100 animaux-année)",
                     hoverformat = '.1f',  
                     range = list(0, 20)) #Adjust the y axis range
         )%>%

plotly_build()
saveRDS(fig.cat2b.mol, "Figures/Cat2b AMU Molecule.rds")

d <- readRDS("Figures/Cat2b AMU Molecule.rds")
d


```

### AMU Catégorie III
```{r}
#Categorie 3
fig <- plot_ly(min,
               x = ~Année,
               y = ~OXYTETRACYCLINE_DCD, 
               name = 'Oxytetracycline',
               type = 'box', 
               marker=list(color="white")
               )
fig <- fig %>% add_trace(min,
                         x = ~Année,
                         y = ~CHLORTETRACYCLINE_DCD,
                         name="Chlortetracycline",
                         type = 'box', 
                         marker=list(color="white")
                         )
fig <- fig %>% add_trace(min,
                         x = ~Année,
                         y = ~TETRACYCLINE_DCD, 
                         name = 'Tetracycline',
                         type = 'box', 
                         marker=list(color="white")
                         )
fig <- fig %>% add_trace(min,
                         x = ~Année,
                         y = ~SULFATHIAZOLE_DCD, 
                         name = 'Sulfathiazole',
                         type = 'box', 
                         marker=list(color="white")
                         )
fig <- fig %>% add_trace(min,
                         x = ~Année,
                         y = ~SUCCINYLSULFATHIAZOLE_DCD, 
                         name = 'Succinyl Sulfathiazole',
                         type = 'box', 
                         marker=list(color="white")
                         )
fig <- fig %>% add_trace(min,
                         x = ~Année,
                         y = ~SULFAGUANIDINE_DCD, 
                         name = 'Sulfaguanidine',
                         type = 'box', 
                         marker=list(color="white")
                         )
fig <- fig %>% add_trace(min,
                         x = ~Année,
                         y = ~SULFAMERAZINE_DCD, 
                         name = 'Sulfamerazine',
                         type = 'box', 
                         marker=list(color="white")
                         )
fig <- fig %>% add_trace(min,
                         x = ~Année,
                         y = ~SULFAMETHAZINE_DCD, 
                         name = 'Sulfamethazine',
                         type = 'box', 
                         marker=list(color="white")
                         )
fig <- fig %>% add_trace(min,
                         x = ~Année,
                         y = ~SULFANILAMIDE_DCD, 
                         name = 'Sulfanilamide',
                         type = 'box', 
                         marker=list(color="white")
                         )




 fig.cat3.mol <- fig %>%
              layout(boxmode="group",
                     title = 'Utilisation des antibiotiques de catégorie III par molécule', 
                     yaxis = list(title = "Taux d'utilisation (Traitement/100 animaux-année)",
                     hoverformat = '.1f',  
                     range = list(0, 20)) #Adjust the y axis range
         )%>%

plotly_build()
saveRDS(fig.cat3.mol, "Figures/Cat3 AMU Molecule.rds")

d <- readRDS("Figures/Cat3 AMU Molecule.rds")
d


```



